臺灣高等法院高雄分院刑事判決　　　　　　　　　　九十一年度上易字第六八號
　　上　訴　人
　　即　被　告　丙○○
右上訴人因竊盜案件，不服臺灣高雄地方法院九十年度易字第四四四三號，中華民國
九十一年三月二十五日第一審判決（起訴案號：臺灣高雄地方法院檢察署九十年度偵
字第二○九二一號）提起上訴，本院判決如左：
    主  文
上訴駁回。
    事  實
一、丙○○基於意圖為自己不法所有之概括犯意，攜帶其父親傅新雨所有，客觀上足
    致他人生命、身體危險之六角扳手一把，連續於(1)民國九十年八月十四日凌晨零
    時許（公訴人誤為九十年八月十六日上午十一時許），在高雄縣橋頭鄉○○村○
    ○路九四號前，用上開六角扳手竊取乙○○所有，車號ＯＷＥ─六一九號之機車
    車牌一只，(2)復於九十年九月十二日凌晨二時許（公訴人誤為七時許），在高雄
    縣橋頭鄉○○村○○路七九號前，持上開扳手將甲○○所有，車號ＯＧＸ─三五
三號機車之車牌卸下，再以隨身攜帶之鑰匙竊取該部機車，得手後旋將鑰匙丟棄
    ，並將ＯＷＥ─六一九號車牌懸掛在前揭竊取甲○○之機車上騎用。嗣於九十年
    十一月五日二十一時二十分許，丙○○因另案為警依法實施搜索時，在高雄縣美
    濃鎮○○里○○路一三九巷六號住處，查獲前開車牌及機車（分別經乙○○之父
    陳國泰、甲○○之母李呂麗月領回），始悉上情。
二、案經高雄縣警察局旗山分局報請臺灣高雄地方法院檢察署檢察官偵查起訴。
    理  由
一、訊據被告丙○○固坦承有於前開時地，竊取前述機車車牌及機車，惟辯稱所持工
    具為六角套筒，而非六角扳手云云，惟查被告自白竊取機車車牌及機車等情，核
    與被害人甲○○及證人乙○○之父陳國泰證述情節相符，另被告於警、偵訊及原
    審審理中均自陳所攜帶前往竊盜之工具為其父所有機車用之六角扳手，至本院審
    理時始辯稱為六角套筒云云，其所辯顯係事後脫免加重竊盜罪責之詞，不足採信
    。此外，復有扣押物品目錄表及贓物領據附卷可稽。本件罪証明確，被告罪行堪
    以認定。
二、按刑法第三百二十一條第一項第三款之攜帶兇器竊盜罪，係以行為人攜帶兇器竊
    盜為其加重條件，此所謂之兇器，其種類並無限制，凡客觀上足以對人之生命、
    身體、安全構成威脅，具有危險性之兇器均屬之，且祇須行竊時攜帶此種具有危
    險性之兇器為已足，並不以攜帶之初有行兇之意圖為必要，有最高法院七十九年
    台上字第五二五三號判例意旨可資參照。故本案被告所持以竊盜之六角扳手，雖
    係供其行竊之工具，然扳手係屬金屬材質，客觀上自足以對人之生命、身體、安
    全構成威脅，應為兇器之一種。核被告事實欄編號(1)、(2)所為，均係犯刑法第三
    百二十一條第一項第三款之攜帶兇器竊盜罪。其先後二次犯行，時間緊接，罪名
    相同，顯係基於概括之犯意為之，為連續犯，應依刑法第五十六條之規定，論以
    一罪，並加重其刑。原審以被告罪證明確，適用刑法第五十六條、第三百二十一
    條第一項第三款，並審酌被告前有違反麻醉藥品管理條例之前科，素行不佳，且
    正值壯年，不以勞力換取所得，竟以偷竊方式滿足物慾，竊得之物為機車一部及
    車牌一只，犯後態度尚佳等一切情狀，量處被告有期徒刑八月。又六角扳手一支
    未扣案，且為被告之父傅新雨所有之物，並非被告所有，業據被告自承在卷，自
    不得予以宣告沒收；而鑰匙一支亦未扣案，且經被告丟棄，為免執行之困難，亦
不予以宣告沒收。經核認事用法，並無不當，量刑亦稱允當，被告上訴意旨，指
    摘原判決適用法律及量刑不當，為無理由，應予駁回。
據上論斷，應依刑事訴訟法第三百六十八條，判決如主文。
本案經檢察官陳新慶到庭執行職務。
中    華    民    國     九十一     年       五       月      三十一    日
                              臺灣高等法院高雄分院刑事第五庭
                                  審判長法官  吳水木
                                        法官  洪慶鐘
                                        法官  趙文淵
右正本證明與原本無異。
不得上訴。
                                      書記官  唐奇燕
中    華    民    國     九十一     年       六       月        四      日
附錄：本判決論罪科刑法條全文
刑法第三百二十一條
犯竊盜罪而有左列情形之一者，處六月以上五年以下有期徒刑：
一  於夜間侵入住宅或有人居住之建築物、船艦，或隱匿其內而犯之者。
二  毀越門扇、牆垣或其他安全設備而犯之者。
三  攜帶兇器而犯之者。
四  結夥三人以上而犯之者。
五  乘火災、水災或其他災害之際而犯之者。
六  在車站或埠頭而犯之者。
前項之未遂犯罰之。
                                                                        Ｋ
